---
title: "長庚大學 大數據分析方法 作業三"
output: github_document
---


    

## 網站資料爬取
```{r}
#這是R Code Chunk
library(rvest) ##第一次使用要先安裝 install.packages("rvest")

ptt <- "https://www.ptt.cc/bbs/Tech_Job/index.html"

ptt_data = c()
for(i in 1:10){
  
  ptt_title <- read_html(ptt) %>% html_nodes(".title") %>% html_text
  ptt_pushnum <- read_html(ptt) %>% html_nodes(".nrec") %>% html_text
  ptt_author <- read_html(ptt) %>% html_nodes(".author") %>% html_text
  pttcon <- data.frame(title = ptt_title,num = ptt_pushnum,author = ptt_author)
  ptt_data <- rbind(ptt_data,pttcon)
  ptt_link <- read_html(ptt) %>% html_node(".btn-group-paging a:nth_child(2)") %>% html_attr("href")
  ptt <- paste0('https://www.ptt.cc',ptt_link)

}



```

## 爬蟲結果呈現
```{r}
#這是R Code Chunk
knitr::kable(
    ptt_data[c("title","num","author")]) 
```

## 解釋爬蟲結果 
```{r}
str(ptt_data)
tem <- table(ptt_data$author)
sort(tem,decreasing = T)

```

186obs.
因此共爬出186篇文章

先使用table了解每個作者po文幾次，
在使用sort排序，排出次序，
“-”為刪文，因此文章最多的作者為“sustaned”和“jeromeshih”都是4次。



```{r}
#這是R Code Chunk

```

由上面的sort我們可以知道，
一般人在Tech_Job版上po文大多為1則，
只有少數人為2則以上。

而超過2則po文的作者，
大多主題跟“請益”或是“新聞”有關，
只有少部分的人是有關其他部分的。

另外從上方的186則結果中，
發現只有3篇的推文數來到“爆”，
分別是“律師為您解惑－線上勞動法免費諮詢即日為勞工 …”、“[公告] 置底 檢舉/推薦 文章”
和“[免費]工作人生顧問”，
而這三篇文也是位於版主設定的置底文，
推測是因為此版已鎖定在科技業上，
大多都是從事科技業的人會看的版，
不像NBA、八卦版等版，
較為一般人也會瀏覽的版，
因此本身來到推文來到“爆”的文章相對來說少很多。
